【裁判字號】    92,台上,3183
【裁判日期】    920612
【裁判案由】    違反槍砲彈藥刀械管制條例
【裁判全文】
最高法院刑事判決                              九十二年度台上字第三一八三號
    上  訴  人  甲○○
右上訴人因違反槍砲彈藥刀械管制條例案件，不服台灣高等法院中華民國九十二年三
月二十八日第二審判決（九十一年度上訴字第三七七０號，起訴案號：台灣板橋地方
法院檢察署九十年度偵字第四０四七號），提起上訴，本院判決如左：
    主  文
上訴駁回。
    理  由
按刑事訴訟法第三百七十七條規定，上訴於第三審法院，非以判決違背法令為理由，
不得為之。是提起第三審上訴，應以原判決違背法令為理由，係屬法定要件。如果上
訴理由狀並未依據卷內訴訟資料，具體指摘原判決不適用何種法則或如何適用不當，
或所指摘原判決違法情事，顯與法律規定得為第三審上訴理由之違法情形，不相適合
時，均應認其上訴為違背法律上之程式，予以駁回。本件原判決維持第一審依想像競
合犯關係，從一重論處上訴人甲○○連續未經許可，持有可發射子彈具有殺傷力之手
槍累犯罪刑之判決，駁回其在第二審之上訴，已詳認定犯罪事實之依據及憑以認定
之理由，並對上訴人否認犯罪之辯詞，如何不足採信，均已依據卷內資料予以指駁及
說明，從形式上觀察，原判決並無違背法令情形。上訴意旨謂：上訴人始終否認扣案
之仿西德製八厘米金屬模型槍改造之手槍為上訴人所有，況該槍欠缺扳機連桿簧，無
法擊錘連動，應無殺傷力等語，係就原判決已詳為論斷與說明之事項，再為事實上之
爭執，殊非適法之第三審上訴理由。又按，證據之證明力，由法院自由判斷，刑事訴
訟法第一百五十五條第一項定有明文。此項自由判斷職權之行使，苟係基於普通日常
生活之經驗，而非違背客觀上應認為確實之定則者，即屬於經驗法則，不容當事人任
意指摘。扣案之仿西德製八厘米金屬模型槍改造之手槍一支為上訴人所有，原判決係
依憑證人呂進榮、張維揚、葉仁傑、李仁和、林信輝、丁健弘等人之證言，及原審勘
驗該槍枝所見之特徵，加以綜合判斷，而於理由內詳述其調查審認之結果，經核並無
違經驗法則。再本件扣案之改造手槍三支及土製子彈三顆，經內政部警政署刑事警察
局鑑定均具有殺傷力，則原判決分別論以槍砲彈藥刀械管制條例第十一條第四項、第
十二條第四項之罪，依想像競合犯關係，從一重之前罪處斷，適用法則洵無違誤。而
本件事證已臻明確，原審未再傳喚呂進榮、丁健弘，及就上訴人於原審所提照片，不
為無益之調查，不能指有調查未盡之違法。此外，上訴人徒憑己意，對原審職權之適
法行使及原判決理由已詳為論斷之事項，任意爭辯，顯與法定上訴第三審之形式要件
不符，其上訴違背法律上之程式，應予駁回。
據上論結，應依刑事訴訟法第三百九十五條前段，判決如主文。
中      華      民      國    九十二    年      六      月     十二     日
                              最高法院刑事第五庭
                                  審判長法官  謝  家  鶴
                                        法官  洪  文  章
                                        法官  花  滿  堂
                                        法官  陳  世  淙
                                        法官  洪  佳  濱
      右正本證明與原本無異
                                              書  記  官
中      華      民      國    九十二    年      六      月    二十七    日
                                                                      Ｑ


司法院資訊處製作；財團法人民間司法改革基金會備份。
